【裁判字號】    97,易,341
【裁判日期】    970630
【裁判案由】    違反毒品危害防制條例
【裁判全文】
臺灣嘉義地方法院刑事判決               97年度易字第341號
公  訴  人  臺灣嘉義地方法院檢察署檢察官
被      告  甲○○
                    （另案在臺灣高雄看守所羈押中）
上列被告因違反毒品危害防制條例案件，經檢察官提起公訴（九
十七年度毒偵字第五○七號），被告於準備程序中就被訴事實為
有罪之陳述，經本院裁定由受命法官獨任進行簡式審判程序，判
決如下：
    主      文
甲○○持有第二級毒品，累犯，處有期徒刑陸月，扣案之第二級
毒品大麻壹包（淨重拾玖點捌陸公克）沒收銷燬之，上開第二級
毒品大麻外包裝袋壹個沒收；又施用第二級毒品，累犯，處有期
徒刑柒月，扣案之第二級毒品甲基安非他命拾貳包（合計淨重肆
拾壹點肆玖公克）均沒收銷燬之，上開第二級毒品甲基安非他命
外包裝袋拾貳個、玻璃球管貳支、塑膠吸管貳支、刷子壹支、熱
溶膠壹支及打火機壹個均沒收。應執行有期徒刑壹年，扣案之第
二級毒品大麻壹包（淨重拾玖點捌陸公克）、第二級毒品甲基安
非他命拾貳包（合計淨重肆拾壹點肆玖公克）、上開第二級毒品
大麻外包裝袋壹個、第二級毒品甲基安非他命外包裝袋拾貳個、
玻璃球管貳支、塑膠吸管貳支、刷子壹支、熱溶膠壹支及打火機
壹個均沒收。
    事實及理由
一、本案犯罪事實及證據均引用檢察官起訴書（如附件）之記載
    ，另犯罪事實欄關於被告甲○○之前案紀錄應更正為「甲○
    ○前於民國九十四年間因施用毒品案件，經法院裁定送觀察
    、勒戒後，因認無繼續施用毒品之傾向，於九十四年五月十
    九日觀察、勒戒執行完畢釋放，又因施用第二級毒品案件，
    經本院於九十六年十一月二十一日以九十六年度朴簡字第四
    ○九號判決判處有期徒刑三月，如易科罰金，以新臺幣一千
    元折算一日確定，於九十七年一月十日易科罰金執行完畢」
    ，又犯罪事實欄第十三行「基於施用第二級毒品甲基安非他
    命之犯意」應更正為「詎仍不知悔改，於觀察、勒戒執行完
    畢釋放後五年內，基於施用第二級毒品甲基安非他命之犯意
    」，證據欄並補充「被告甲○○於本院之自白」。
二、本件係經被告甲○○於準備程序當庭表示認罪，而經本院裁
    定以簡式審判程序加以審理，則依據刑事訴訟法第二百七十
    三條之二、同法第一百五十九條第二項之規定，不適用傳聞
    法則有關限制證據能力之相關規定。
三、查被告曾於九十四年間因施用毒品案件，經法院裁定觀察、
    勒戒後，因認無繼續施用毒品之傾向，於九十四年五月十九
    日觀察、勒戒執行完畢釋放，有臺灣高等法院被告前案紀錄
    表在卷可參，是被告於觀察、勒戒執行完畢釋放後，五年內
    再犯施用毒品罪，自應依法論罪科刑。
四、查大麻及甲基安非他命均屬毒品危害防制條例第二條第二項
    第二款所列之第二級毒品，核被告所為，係犯毒品危害防制
    條例第十一條第二項之持有第二級毒品罪及同條例第十條第
    二項之施用第二級毒品罪。被告因施用第二級毒品甲基安非
    他命而持有甲基安非他命之低度行為，為其施用之高度行為
    所吸收，不另論罪。被告所犯上開各罪，行為獨立，犯意各
    別，應予分論併罰。查被告前犯更正後起訴書犯罪事實欄所
    示之罪刑執行完畢，有臺灣高等法院被告前案紀錄表在卷可
    稽，其受徒刑之執行完畢後，五年以內故意再犯本案有期徒
    刑以上之上開各罪，均為累犯，應各依刑法第四十七條第一
    項規定加重其刑。又被告持有扣案之第二級毒品大麻一包，
    除去包裝後之淨重逾十公克以上，合於行政院訂定發布「轉
    讓持有毒品加重其刑之數量標準」第二條第一項第二款規定
    ，是被告持有第二級毒品大麻犯行，應依毒品危害防制條例
    第十一條第四項規定加重其刑，並遞加重之；被告持有第二
    級毒品甲基安非他命之行為既不另論罪，縱其持有數量淨重
    逾上開「轉讓持有毒品加重其刑之數量標準」，仍無適用毒
    品危害防制條例第十一條第四項加重其刑規定之餘地，附此
    敘明。爰審酌被告前曾因施用毒品觸法，仍不知悛悔，竟購
    入數量淨重逾十公克以上之大麻而持有之，對社會秩序危害
    甚鉅，又施用足以導致精神障礙、性格異常，甚至造成生命
    危險之毒品，戕害一己之身體健康，對社會治安可能之危害
    程度非微，惟其犯罪後尚能坦承犯行等一切情狀，分別量處
    如主文所示之刑，並定其應執行刑。
五、扣案之第二級毒品大麻一包（淨重十九‧八六公克）及甲基
    安非他命十二包（合計淨重四十一‧四九公克），均係屬毒
    品危害防制條例第二條第二項第二款所定之第二級毒品，應
    依毒品危害防制條例第十八條第一項前段之規定，宣告沒收
    銷燬之。另扣案之供盛裝上開毒品大麻之外包裝袋一個，係
    被告所有供犯本案持有第二級毒品罪所用之物；扣案之玻璃
    球管二支、塑膠吸管二支、刷子一支、熱溶膠一支及打火機
    一個，均係被告所有供犯本案施用第二級毒品罪所用之物，
    業據被告於本院供承在卷，均併依刑法第三十八條第一項第
    二款規定宣告沒收。又扣案之大麻吸食器（鐵製煙斗）一支
    ，難認與本件被告持有第二級毒品大麻及施用第二級毒品甲
    基安非他命之犯行有何直接關連，而沒收既屬從刑之一種，
    依主從不可分原則，自應附隨於主刑而同時宣告之，上開物
    品既與本案無關，自不予宣告沒收，附此敘明。
據上論斷，應依刑事訴訟法第二百八十四條之一、第二百七十三
條之一第一項、第二百九十九條第一項前段、第三百十條之二、
第四百五十四條第二項，毒品危害防制條例第十條第二項、第十
一條第二項、第四項、第十八條第一項前段，刑法第十一條、第
四十七條第一項、第五十一條第五款、第三十八條第一項第二款
，判決如主文。
本案經檢察官陳志川到庭執行職務。
中    華    民    國  九十七  年    六    月   三十   日
                  刑事第三庭    法  官  鄭雅文
以上正本證明與原本無異。
如不服本判決，應於判決送達後十日內向本院提出上訴狀，上訴
書狀依法應敘述具體理由，如未敘述具體理由者，應於上訴期間
屆滿後二十日內補提理由書於本院（均應附繕本）。
中    華    民    國  九十七  年    六    月   三十   日
                                書記官  鄭翔元
附錄論罪科刑法條：
毒品危害防制條例第十條第二項
施用第二級毒品者，處三年以下有期徒刑。
毒品危害防制條例第十一條第二項
持有第二級毒品者，處二年以下有期徒刑、拘役或新臺幣三萬元
以下罰金。


司法院資訊處製作；財團法人民間司法改革基金會備份。
